Minutes et répertoires du notaire Sébastien CHAPELAIN, 19 décembre 1586 - décembre 1612 (étude XXI)
Archives nationales
- Minutes de Sébastien CHAPELAIN, 19 décembre 1586 - décembre 1612; MC/ET/XXI/53 - MC/ET/XXI/80
  - Minutes. 1603, MC/ET/XXI/67; registre
    - JACQUET dit de GRENOBLE (Mathieu) maître Sculpteur à Paris et Sculpteur ordinaire du Roi, dem/t/ rue Saint-Martin, paroisse Saint-Nicolas des C. § Accords entre. .. et Nicolas JACQUET, dit de GRENOBLE, son fils, pour sûreté de l'obligation qu'il a passée ce jour avec lui devant CHARLES, 13 octobre 1603; MC/ET/XXI/67; fol. V/C/XXXVII
      accord; obligation; Jacquet dit de Grenoble, Mathieu
    - SCULPTEURS et PEINTRES (Les Maîtres) de Paris § Procuration en blanc des. .. pour plaider à l'encontre des Maîtres Maçons de Paris qui ne doivent entreprendre ou marchander aucune outrage de Sculpture ou moulure, 17 octobre 1603; MC/ET/XXI/67; fol. VCL
      procuration; sculpteur; peintre
    - Procuration des maîtres sculpteurs et peintresde Paris à Germain Lerambert juré dudit état, sculpteur ordinaire du roi, et Mathieu Jacquet dit de Grenoble, maître sculpteur et peintre à Paris, pour poursuivre les maîtres maçons; ils seront raisonnablement rémunérésde leurs peines., 18 octobre 1603; MC/ET/XXI/67; fol.551
      procuration; Jacquet, Mathieu (1545?-1610?); Lerambert, Germain; peintre; sculpteur; sculpteur
    - CARRIÈRE (marché d'extraction de) § Marché par plusieurs Carriers du faubourg Saint-Martin, à Jean LESUEUR, maître maçon rue Beaubourg pour tirer toute la pierre qui est sous un arpent de terre à la pointe du chemin de LA VILLETTE, 28 octobre 1603; MC/ET/XXI/67; fol. V/C/LIX
    - MARBAIS (Jean) Grand Arpenteur Général du royaume de France demeurant à Picpas-lez-Paris § Procuration de .. à Pierre DURANT arpenteur juré demeurant à SAILLANCOURT près de PONTOISE pour vérifier les licences des Arpenteurs; cf. f° V/C/LXVII, 4 novembre 1603; MC/ET/XXI/67; fol. V/C/LXVI
    - MARBAIS (Jean) Grand Arpenteur Général de France § Cautionnement de deux laboureurs de SAILLANCOURT près de Pontoise à Pierre DURANT, Arpenteur, pour le charge que lui a Confiée .., 19 novembre 1603; MC/ET/XXI/67; fol. V/C/IIII/XX/VI
    - ENGLEBERT (Pierre) maître peintre à Paris § Accords entre Pierre ENGLEBERT, compagnon menuisier rue Jean Saint-Denis et Pierre NAIGRET, maître menuisier rue Geoffroy Langevin son beau père, époux de Cecile BAULT sa mère qui était veuve de .. au sujet de l'héritage de celui-ci, 5 mars 1604; MC/ET/XXI/67; fol. VI/XX/IX
      accord; Englebert, Pierre
    - Obligation concernant Jacques Lesot, maître peintre., 30 décembre 1630; MC/ET/XXI/67; fol.214
      obligation; Lesot, Jacques; peintre
    - HERGOUT (Louis) maître peintre et Sculpteur, 23 novembre 1636; MC/ET/XXI/67
      Hergout, Louis
    - Obligation concernant Nicolas Quillerier, peintre ordinaire du roi., 30 décembre 1636; MC/ET/XXI/67; fol.214
      obligation; Quillerier, Nicolas; peintre
    - QUILLERIER (Noël) peintre ordinaire du Roi LESOT (Jacques) maître peintre, 30 décembre 1636; MC/ET/XXI/67
      Quillerier, Noël
  - Minutes. 1604, MC/ET/XXI/68; registre
    - JACQUET dit de GRENOBLE (Mathieu) maître Sculpteur à Paris et Sculpteur ordinaire du Roi, demeurant rue Saint-Martin § Devis et marché de Sculpture de cheminées en la maison de M. DU VUYER par. .., 2 janvier 1604; MC/ET/XXI/68; fol. IIII
      devis; marché; Jacquet dit de Grenoble, Mathieu
    - Sainte-Croix-de-la-Bretonnerie (Rue) § Marché de Sculpture de cheminée par Mathieu JACQUET dit GRENOBLE, à la maison de M. DU VOYER sise. ..; Marché de charpenterie par Léon LE GAY à ladite maison. .., 2 janvier 1604 - 12 janvier 1604; MC/ET/XXI/68; fol. IIII; fol. XXII
      marché; Sainte-Croix-de-la-Bretonnerie (rue); Jacquet dit de Grenoble, Mathieu
    - MAURE (Noël) maître peintre à Paris et Geneviève HARDOUYN, sa femme § Mariage de François DUPRESSOIR maître Colletier boursier - Sibecier à Paris et de Denise NAURE fille de défunts. .. Parmi les témoins Pierre MAURE, maître menuisier à Paris, Cousin, 3 janvier 1604; MC/ET/XXI/68; fol. VI
      contrat de mariage; Maure, Noël
    - OPÉRATEUR de 'descentes de boyaux du corps humain' CHASTELLAIN (Pierre) demeurant à Tours, actuellement logé à Paris § Marché de soins par Pierre CHASTELLAIN à Philippe AUBE, valet de chambre ordinaire du roi; Autre marché par Pierre CHASTELLAIN à Pierre Victor CAMET, docteur en théologie, lecteur ordinaire du Roi 'atteint d'une descente de boyaux au côté droit'; ligatures et soins nécessaires devront être faits et Jérôme DASNEAU, maître barbier-chirurgien expertisera., 6 janvier 1604 - 19 janvier 1604; MC/ET/XXI/68; fol. IX; fol. XXXII
      marché; Chastellain, Pierre
    - HÔTEL DIEU de SÉZANNE-en-BRIE § Formalités pour l'admission d'un pauvre Soldat estropié, blessé au service de Roi, en l'HÔTEL DIEU de SÉZANNE-en-BRIE, 8 janvier 1604; MC/ET/XXI/68; fol. XII
    - SCULPTURE de porte (Marché de) § Marché par Pierre BRIOLLE, maître menuisier à Paris rue du Pélican paroisse Saint-Sulpice, à Simon de FRANCE, pour une grande porte Cochère à 2 ventaux 1 guichet etc. .. qui servira de portail à la maison dudit de France, rue de Vaugirard, 9 janvier 1604; MC/ET/XXI/68; fol. XIII
      marché
    - SAINTE-CROIX-de-LA-BRETONNERIE (rue) § Marché de couverture d'ardoises de la maison de M. DU VUIYER sise. .., 9 mars 1604; MC/ET/XXI/68; fol. VI/XX/XII
      marché; Sainte-Croix-de-la-Bretonnerie (rue)
    - GUYMIER (Jean) Seul cartier ordinaire du Roi et maître Cartier à Paris, rue Aubry-le-Boucher § Bail de vignes à Fontenay près Bagneux par Jean GUYMIER et autres, 13 mars 1604; MC/ET/XXI/68; fol. VI/XX/XVIII
      bail; Guymier, Jean
    - MENUISIERS la communauté des Maîtres, à Paris § Accords entre les. .. et les maîtres fripiers, 15 mars 1604; MC/ET/XXI/68; fol. VII/XX/II
      accord; menuisier
    - BRODEURS-CHASUBLIERS (maîtres) maîtres de la confrérie dudit mêmes § Décharge par les. .. à l'un d'eux de quelques ornements servant à la chapelle de la confrérie., 6 avril 1604; MC/ET/XXI/68; fol. IX/XX/VII
    - LESCUYER (Nicolas) maître peintre à Paris à Guillemette LUCQUET sa femme § Inventaire de défunte Marie DEHEN veuve de Florent LESCUYER, à la requête d'André TONNELLIER, convoyeur à Paris tuteur des enfants mineurs de défunts .., et autres héritiers, 26 avril 1604; MC/ET/XXI/68; fol. II/C/LVIII
      inventaire; Lescuyer, Nicolas
    - BOULLENGER (Robert) maître peintre à Paris demeurant rue Saint-Martin, paroisse Saint-Merri et Charlotte LESCUYER sa femme § Inventaire à la requête de. .. d'autres héritiers de feue Marie DEHEN veuve de Florent LESCUYER, 26 avril 1604; MC/ET/XXI/68; fol. II/C/XVIII
      inventaire; Boullenger, Robert
    - JACQUET dit de GRENOBLE (Mathieu) Sculpteur ordinaire du Roi et maître Sculpteur à Paris, demeurant rue Saint-Martin § Donation de Jean ESTIENURAIN, pourvoyeur de la maison des duc de Nevers et naguère pourvoyeur de la maison de la feue Reine mère du Roi, à. .., 29 avril 1604; MC/ET/XXI/68; fol. II/C/XVII
      donation; Jacquet dit de Grenoble, Mathieu
    - JACQUET dit de GRENOBLE (Mathieu) maître Sculpteur à Paris et Sculpteur ordianire du Roi dem/t/ rue Saint-Martin, paroisse Saint-Nicolas-des-Champs § Bail par. .. à Jacques ROGYER, maître menuisier, d'une maison et chantier sis à Paris, rue de Montmorency, que. .. tient à loyer de Nicole AMORY - (FOURNIER, notaire, 25 Janvier 1602), 10 mai 1604; MC/ET/XXI/68; fol. II/C/XL
      bail; Jacquet dit de Grenoble, Mathieu
    - GUYMIER (Jean) Valet de Chambre et seul cartier ordinaire du Roi, demeurant rue Aubry-le-Boucher § Procuration de Jean GUYMIER, 19 mai 1604; MC/ET/XXI/68; fol. II/C/LII
      procuration; Guymier, Jean
    - CARTIERS (les maîtres) jurés à Paris § Accord après procès entre les maîtres CARTIERS et Jean GUYMIER, au sujet de la marque de l'Ecu de France et de Pologne avec 2 colonnes, à mettre sur leurs cartes, tarots et Couvertures, 5 août 1604; MC/ET/XXI/68; fol. III/C/IIII/XX/
      accord
    - JACQUET dit de GRENOBLE (Mathieu) maître Sculpteur à Paris et Sculpteur ordinaire du Roi, dem/t/ rue Saint-Martin paroisse Saint-Nicolas-des-Champs§ Mise en Apprentissage de Claude HEUGUES natif de Langres, avec. .., 11 août 1604; MC/ET/XXI/68; fol. III/C/IIII/XX/VII
    - AUBRY (Gérard) Maître peintre bourgeois de Paris demeurant, rue Saint-Martin, paroisse Saint-Merri § Bail à. .. d'une petite chambre, un petit grenier, dépendant de la maison où il demeure (cf. f° III/C/IIII/XX/XII), 13 août 1604; MC/ET/XXI/68; fol. III/C/IIII/XX/X
      bail; Aubry, Gérard
    - OPÉRATEUR 'de descentes de boyaux du corps humain'. CHASTELLAIN (Pierre) demeurant à Tours rue des Amandiers, à présent logé à Paris § Protestation de Pierre Victor CAHET, lecteur ordinaire du Roi, comme quoi loin d'être guéri conformément au marché passé le 19 janvier avec Pierre CHASTELLAIN les soins lui ont été préjudiciables. Il demande le remboursement de ses 100 livres d'acompte., 23 août 1604; MC/ET/XXI/68; fol. IIII/C/III
    - CARRIÈRE (marché d'extraction de) §. .. à Jean LESUEUR, maître maçon à Paris rue Beaubourg, pour tirer la pierre de 2 carrières au faubourg Saint-Martin lez Paris, 17 septembre 1604; MC/ET/XXI/68; fol. IIII/C/XXXIX
    - BOULLENGER (Robert) maître peintre bourgeois de Paris et Charlotte LESCUYER sa femme, demeurant rue Saint-Martin, paroisse Saint-Merri § Mise en apprentissage par. .. de Simon GRANJAN, fils de feux Claude G. Tailleur d'habits à Paris et de Marguerite LESCUYER chez Savimen POULLET maître tailleur d'habits; Accords entre. .. et différents héritiers dont Guillemette LOQUET veuve en 1/ères/ noces de Nicolas LESCUYER, maître peintre à Paris, 9 octobre 1604; MC/ET/XXI/68; fol. IIII/C/LXI; LXIII
      contrat d'apprentissage; accord; Boullenger, Robert
    - WURTEMBERG (duc de) § Quittance de l'Ambassadeur en France du duc de WURTENBERG fondé de la procuration, au Fermier Général des Aides de France, 13 octobre 1604; MC/ET/XXI/68; fol. IIII/C/LXX
      procuration; quittance; Wurtemberg, duc de
    - OPÉRATEUR 'de descentes de boyaux du corps humain'. CHASTELLAIN (Pierre) demeurant à Tours rue des Amandiers, à présent logé à Paris, enseigne de la Corne de cerf, rue Saint-Martin § Marché par Pierre CHASTELLAIN à Joseph STOEY, libraire Genevois demeurant à Paris rue Saint-Jacques, pour le guérir de la descente qu'il a en l'aine gauche, fournir tous les onguent nécessaires à la guérison promise pour, dans un an, moyennant 90 livres ts., 18 octobre 1604; MC/ET/XXI/68; fol. IIII/C/LXXVI
    - OPÉRATEUR 'de descentes de boyaux du corps humain' CHASTELLAIN (Pierre) demeurant à Tours, actuellement logé à Paris. § Marché de soins par Pierre CHASTELLAIN à Gabriel DUBIEUX, maître menuisier rue de Seine à Saint-Germain-des-Prés 'pour le guérir de la descente de boyau au costé' de l'aine droite d'ici un an prochain, 'avec l'aide de Dieu', moyennant 60 livres et des meubles que lui fera ledit DUBIEUX., 21 octobre 1604; MC/ET/XXI/68; fol. IIII/C/LXXIX
    - BOULENGER (Robert) maître peintre à Paris § Désistement d'un marché de peinture pour l'église d'Argenteuil, 20 novembre 1604; MC/ET/XXI/68; fol. V/C/XIIII
      marché; Boulenger, Robert
    - ARGENTEUIL (église d') § Quittance au nom de Martin BERARD prêtre habituée en l'église d'ARGENTEUIL à Robert BOULLENGE, maître peintre à Paris, de 32 L. rendues par celui-ci pour s'être desisté de peinture pour faire une table d'Autel à l'église d'ARGENTEUIL, 20 novembre 1604; MC/ET/XXI/68; fol. V/C/XIIII
      quittance; Argenteuil (Val-d'Oise)
  - Minutes. 1605, MC/ET/XXI/69; registre
    - GUILLIN dit de CAMBRAY (Nicolas) maître Sculpteur à Paris, demeurant rue Saint-Martin paroisse Saint-Médéric § Indemnité de Ambroise BIGAND archer des gardes du corps du Roi, envers. .., 5 janvier 1605; MC/ET/XXI/69; fol. VI
      Guillain dit de Cambrai, Nicolas
    - VILLEMOMBLE § Marché entre Pierre TUBERT, maçon tailleur de pierre à Paris, et Mathieu JACQUET dit de Grenoble, Sculpteur ordinaire du Roi, pour différents ouvrages de taille de Pierre pose et Sculpture en une maison à. .., 12 janvier 1605; MC/ET/XXI/69; fol. XXII
      marché; Tubert, Pierre; Jacquet dit de Grenoble, Mathieu
    - SAINT VICTOR (faubourg) maison appelée le Jardin des Coippeaux § Marché par Gilles VAUDOYER maître maçon à Paris à Henry LESCALOPIER avocat en Parlement, pour faire une encognure de pierre de taille, marchés etc... en la. .., 19 janvier 1605; MC/ET/XXI/69; fol. XXVII
    - SAINT JOSSE (église) § Marché par Maurice LE GRAND, maître Maçon rue Saint-Antoine, aux marguilliers de l'église SAINT JOSSE pour les joints qu'il convient de faire en la pierre de taille de la rosace de l'église SAINT JOSSE, 21 janvier 1605; MC/ET/XXI/69; fol. XLIIII
      marché; Saint Josse, église
    - GUILLAIN dit de CAMBRAI (Nicolas) § Mise en apprentissage de Jacques LECLERC avec. .. maître sculpteur à Paris, rue Saint-Martin, 14 février 1605; MC/ET/XXI/69; fol. IIII/XX/XII
      contrat d'apprentissage; Guillain dit de Cambrai, Nicolas
    - MARIETTE (Melchior) Serviteur de M. RIGAUD, conseiller du Roi et auditeur des Comptes § Mise en Apprentissage par Melchior MARIETTE de Gilles MARIETTE, fils de Nicolas MARIETTE, Charron en Normandie, chez Gilles HAVON maître menuisier bourgeois de Paris, 28 février 1605; MC/ET/XXI/69; fol. CXVI
      contrat d'apprentissage; Mariette, Melchior
    - MÛRIERS (association pour la fourniture de plants de) aux Prieurés, abbayes et Monastères de France § Etablissement à Paris d'un bureau pour la société créée par un contrat d'association pour la fourniture de plantes de MÛRIERS passé devant DESNOTZ, notaire au Châtelet, le 24 mai 1604, 3 mars 1605; MC/ET/XXI/69; fol. VI/XX/VI
      Mûriers, association pour la fourniture de plants de
    - MÛRIERS blancs § Accord entre Benigne LE ROY, marchand bourgeois de Paris et Jean VANDER VIRENG aussi marchand bourgeois de Paris en la maison duquel, rue Quincampoix, a été établi par acte du 3 mars dernier le bureau de la Sainte-des MÛRIERS blancs vendes au Clergé de France, pour la livraison des graines de MÛRIERS blancs, 7 mars 1605; MC/ET/XXI/69; fol. VI/XX/IX
    - MÛRIERS (Association pour la fourniture de plants de) Au clergé de France § Accord entre Jacques CHABOT, bourgeois de Paris, l'un des Associés et François TREUCAT, jardinier demeurant à Nîmes, à présent à Paris, au sujet de cette Association pour la fourniture de plants de MÛRIERS, 7 mars 1605; MC/ET/XXI/69; fol. VI/XX/X
      accord; Mûriers, Association pour la fourniture de plants de
    - MÛRIERS (Association par le fourniture de pleints et graines de) au Clergé de France § Obligation envers Bernardin BOUCHARD, habitant de Bagnols en Languedoc pour livraison de grains et plants de mariers, 14 mars 1605; MC/ET/XXI/69; fol. VII/XX/IIII
      obligation; Mûriers, Association par le fourniture de pleints et graines de
    - MÛRIERS (Association pour la vente de) au clergé de France § Procuration de Jacques CHABOT bourgeois de Paris, à François TRAUCAT jardinier à Nîmes, pour presser les fournisseurs au pays du Languedoc, 15 mars 1605; MC/ET/XXI/69; fol. VII/XX/
      procuration; Mûriers, Association pour la vente de
    - MURIERS (Association pour la fourniture de plants et graines de) au Clergé de France § Quittance de François TRAUCAT jardinier à Nîmes à présent à Paris aux associés Association pour la fourniture de plants et graines de MORIERS par les mains de J. VANDER VORENG, 17 mars 1605; MC/ET/XXI/69; fol. VII/XX/VI
      quittance; Muriers, association pour la fourniture de plants et graines de
    - Marché de maçonnerie pour une maison sise vis-à-vis de l'église de Choisy-sur-Seine, appartenant à Henri Lescalopier, avocat en Parlement., 5 avril 1605; MC/ET/XXI/69; fol. VIII/XX/XVI
      marché; Lescalopier,Henri
    - Indemnité au nom du prince Frédéric, duc de Würtemberg, et remise de procurations., 27 avril 1605; MC/ET/XXI/69; fol. IX/XX/XVII
      procuration; Wurtemberg, duc de
    - Requête de Jean van der Vekeng, chargé du bureau de l'Association pour la fourniture de plants et graines de mûriers au clergé de France, créée en sa maison, rue Quincampoix, 5 mai 1605; MC/ET/XXI/69; fol. II/C/XI
      Camille THOMAS, "Le renouveau de la production de soie en France sous Henri IV: quelques précisions sur la mise en pratique d'une politique royale", dans Documents d'histoire parisienne, n°21, 2019, p. 39. (Institut d'histoire de Paris)
      Mûriers, Association pour la fourniture de plants et graines de
    - Sommation de Jean van der Vekeng à Michel Tallandier pour savoir si Jean-Baptiste Le Tellier et lui-même participeront ou non à l'Association pour la distribution de mûriers dans les diocèses de France., 7 mai 1605; MC/ET/XXI/69
      Actes signalés par le personnel du Minutier central des notares de Paris
      Date de création de la notice: 2019 (Marie-Françoise Limon-Bonnet)
    - Transport par Henri Bompart, marchand mercier à Bagnols en Languedoc, à François Traicart, jardinier à Nîmes, de son droit en l'Association pour la fourniture des plants de mûriers au clergé de France., 17 mai 1605; MC/ET/XXI/69; fol. II/C/XL
      transport de droits; Muriers, Association pour la fourniture des plants de
    - Promesse de François Traucart, jardinier à Nîmes, aux autres associés en l'Association pour la fourniture des graines et plants de mûriers, de fournir au bureau de leur compagnie 2000 livres pesantes de graines de mûriers (Association pour la fourniture des graines et plants de mûriers)., 18 mai 1605; MC/ET/XXI/69; fol. II/C/XLIIII
      Muriers, Association pour la fourniture des graines et plants de
    - Transport par Claude Mollet, jardinier ordinaire du roi en son jardin neuf des Tuileries, demeurant à l'hôtel de Matignon, derrière Saint-Thomas du Louvre, paroisse Saint-Germain-l'Auxerroisà François Traucart, jardinier à Nîmes, de tous ses droits en l'Association pour la fourniture des plants et graines de mûriers (Association pour la fourniture des plants et graines de mûriers au clergé de France)., 20 mai 1605; MC/ET/XXI/69; fol. II/C/XLVIII
      ou
      transport de droits; Muriers, Association pour la fourniture des plants et graines de
    - MARBAIS (Jean) Grand Arpenteur Général du Royaume de France, demeurant rue des Innocents, paroisse Saint-Laurent § Procuration de .. à Jean Guillos Arpenteur près de Mézières sur Meuse., 23 mai 1605; MC/ET/XXI/69; fol. II/C/LVI
    - TUESHAIN (Epiptariers) maître Sculpteur et peintre à Paris, demeurant à Saint-Germain-des-Prés, paroisse Saint-Hippolyte (Sic) § Quittance de. .. à Claude VIZÉ, sur lequel il a gagné une sentence pour travaux faits en une maison à Arcueil., 22 juin 1605; MC/ET/XXI/69; fol. II/C/IIII/XX/XV
      quittance; Tueshain, Epiptariers
    - MÛRIERS (Association pour la fourniture de plants et graines de) au Clergé de France § Vente aux associes de l'Association pour la fourniture de plants et graines de MÛRIERS représentes par Jean VANDEN VEKENG tenant leur bureau rue Quincampoix, de 800 livres de graines de MÛRIERS blancs du Dauphine à Languedoc., 2 juillet 1605; MC/ET/XXI/69; fol. III/C/XI
      acte de vente; Mûriers, Association pour la fourniture de plants et graines de
    - MÛRIERS (Association pour le fourniture de plants et graines de) § obligation de Cezar Eustache marchand à Varse en Dauphine, envers Jean VANDER VERENG rue Quincampoix, pour des marchandises de linge et dentelle qu'il se propose d'acquitter par les deniers provenant de la vente de graines de mûriers, 6 juillet 1605; MC/ET/XXI/69; fol. III/C/XVII
      acte de vente; obligation; Mûriers, Association pour la fourniture de plants et graines de
    - MÛRIERS (Association pour la fourniture de plants et graines de) au clergé de France § Obligation de César EUSTACHE marchand en Dauphine qu'il se propose d'acquitter sur les premiers deniers lui proviendront des graines de mûriers par lui fournies à l'Association pour la fourniture de plants et graines de MÛRIERS, 8 juillet 1605; MC/ET/XXI/69; fol. III/C/XXII
      obligation; Mûriers, Association pour la fourniture de plants et graines de
    - Inventaire après décès de Michelle Taupin, à la requête de Pierre Marolle, son mari, maître cartier, bourgeois de Paris, rue Aubry-le-Boucher., 25 août 1605; MC/ET/XXI/69; fol. 400
      inventaire
    - Marché par Mathieu Grenoble, sculpteur ordinaire du roi, demeurant rue Saint-Martin paroisse Saint-Nicolas-des-Champs, à Bénigne Frémiot, conseiller du roi et président au parlement de Bourgogne, absent représenté par Louis Sabot bachelier en la faculté., 9 septembre 1605; MC/ET/XXI/69; fol. 414
      Date de révision: 2019 (Marie-Françoise Limon-Bonnet).
      marché; Saint-Martin (rue); Frémiot, Bénigne; Grenoble, Mathieu; Sabot, Louis.; bachelier; président au parlement (Ancien Régime); sculpteur
    - Procuration de Pierre Audras, capitaine enseigne de l'une des compagnies des gardes du roi, étant à présent à Paris., 10 septembre 1605; MC/ET/XXI/69; fol. IIII/C/XVII
      procuration; Audras, Pierre
    - Procuration de Jacques Questel, ingénieur du roi, rue Aubry-le-Boucher, à Jacques Le Vayer, bourgeois de la ville d'Orléans., 12 septembre 1605; MC/ET/XXI/69; fol. IIII/C/XIX
      procuration; Questel, Jacques
    - Inventaire après décès de Jean Merye, maître cartier bourgeois de Paris, rue Aubry-le-Boucher., 31 octobre 1605; MC/ET/XXI/69; fol. IIII/C/LXXVI
    - Marché pour quatre plats cuisinés pour un souper, par Jean Duvet, maître cuisinier, rue Maubué (marché de ravitaillement)., 8 novembre 1605; MC/ET/XXI/69; fol. 475
      marché; Ravitaillement, plats préparés
    - Marché d'extraction de carrière à Jean Lesueur, maître maçon bourgeois de Paris., 11 novembre 1605; MC/ET/XXI/69; fol. 482
    - Alloué d'Antoine Ducorcq, natif de Nîmes, jardinier, à present logé à Saint-Germain-des-Prés au jardin de l'évêque d'Aix, au bureau de l'Association pour la fourniture de plants et graines de mûriers, pour aller surveiller à Dijon la culture des mûriers., 18 novembre 1605; MC/ET/XXI/69; fol. IIII/C/IIII/XX/XII
      Muriers, Association pour la fourniture de plants et graines de
    - Vente de rentre par Jean Marbais, grand arpenteur général du royaume, demeurant à Paris, rue des Innocents., 22 novembre 1605; MC/ET/XXI/69; fol. 551
      acte de vente; Marbais, Jean
    - Association, pour faire une pépinière de muriers blancs dans chaque diocèse de France, de plusieurs marchands bourgeois de Paris avec Jean Vander Vekeng, bourgeois de Paris, rue Quincampoix, au contrat passé par celui ci avec les conseillers établis par le roi pour le règlement du Commerce de France., 6 décembre 1605; MC/ET/XXI/69; fol. 522
      Muriers Blancs, Association pour faire une pépinière de
    - Accord entre les différents associés de l'association pour la fourniture de muriers au clergé de France à Jean Vander Vekeng, chargé de tenir leur bureau en la maison rue Quincampoix et de fournir une pépinière de 50 000 mûriers blancs en chaque diocèse de France., 6 décembre 1605; MC/ET/XXI/69; fol. 531
      accord; Muriers, Association pour la fourniture de
  - Minutes. 1606, MC/ET/XXI/70; registre
    - MONNAIE d'Empire § Obligation de Pierre MACLENEX, marchand et bourgeois de la vieille ville de Prague, capitale du royaume de Bohême, envers Aaron THIERRY, marchand à Melisey près de Tonnerre, pour 1500 florins MONNAIE d'Empire de marchandises; transport est fait sur une somme de 570 thalars MONNAIE d'Empire valant 70 kreutchers, aussi MONNAIE d'Empire, dûe audit MACLENEX. (A la suite, procuration dud. THIERRY à un marchand de Prague pour ce recouvrement)., 3 janvier 1606; MC/ET/XXI/70; fol. V
      procuration; obligation
    - PRAGUE (vieille ville de) Capitale du Royaume de Bohême § Transaction entre Aaron THIERRY marchand à Mélisey et Pierre MACLENEX, marchand et bourgeois de la vieille ville de PRAGUE auquel Thierry a vendu pour 1500 florins de marchandises, 3 janvier 1606; MC/ET/XXI/70; fol. V